【裁判字號】    98,易,3452
【裁判日期】    990226
【裁判案由】    恐嚇
【裁判全文】
臺灣臺北地方法院刑事判決              98年度易字第3452號
公  訴  人  臺灣臺北地方法院檢察署檢察官
被      告  甲○○
上列被告因恐嚇案件，經檢察官提起公訴（98年度偵字第25483
號），本院判決如下：
    主  文
甲○○犯恐嚇危害安全罪，處有期徒刑月，如易科罰金，以新
臺幣壹仟元折算壹日。
    事  實
一、甲○○於民國98年1月間受王淑宜委託，代為處理王淑宜所
    經營威斯捷科技股份有限公司（下稱威斯捷公司）與駿林科
    技股份有限公司（下稱駿林公司）間之債務糾紛。甲○○接
    受委託後，竟向駿林公司之關係企業歌林股份有限公司（下
    稱歌林公司，址設臺北市○○○路○段86號10樓）之總經理
    乙○○催討債務，先於98年1月18日下午2時30分許至乙○○
    位於臺北市○○○路之住處，因未見乙○○，乃留下字條予
    該住處之保全人員交予乙○○，復於同年1月23日下午1時40
    分許前往歌林公司，要求與乙○○見面，惟乙○○未在歌林
    公司，由歌林公司之法務課長丁○○處理，仍催討債務未果
    。詎甲○○竟基於恐嚇之犯意，於同年2月6日下午2、3時許
    ，至歌林公司，向歌林公司總管理處本部長丙○○恫稱：如
    果乙○○再不出面的話，會用他的方式來處理等語，並要求
    轉達予乙○○，嗣於隔日，經丙○○轉告乙○○後，乙○○
    因而心生畏懼，致生危害於安全。
二、案經臺北市政府警察局移送臺灣臺北地方法院檢察署檢察官
    偵查起訴。
    理  由
一、按被告以外之人於審判外之言詞或書面陳述，除法律有規定
    者外，不得作為證據；又被告以外之人於審判外之陳述，雖
    不符合刑事訴訟法第159條之1至第159條之4之規定，但經當
    事人於審判程序同意作為證據，法院審酌該言詞陳述或書面
    陳述作成時之情況，認為適當者，亦得為證據；又當事人、
    代理人或辯護人於法院調查證據時，知有同法第159條第1項
    不得為證據之情形，而未於言詞辯論終結前聲明異議者，視
    為有前項之同意，刑事訴訟法第159條第1項及第159條之5分
    別定有明文。查本判決下列所引用之卷證資料（包含供述證
    據、文書證據等證據），均無證據證明係公務員違背法定程
    式所取得，且被告甲○○於本院審判期日中對於提示之卷證
    ，就證據能力均未表示爭執，迄至言詞辯論終結前亦未再聲
    明異議，又卷內之文書證據，經核亦無刑事訴訟法第159條
    之4之顯有不可信之情況與不得作為證據之情形，本院審酌
    上開證據資料製作時之情況，尚無違法不當及證明力明顯過
    低之瑕疵，亦認為以之作為證據應屬適當，是依刑事訴訟法
    第159條至第159條之5規定，所引用之卷證所有證據（包含
    供述證據、文書證據等證據），如下揭所示均有證據能力，
    合先敘明。
二、訊據被告甲○○固承認有受威斯捷公司之託處理威斯捷公司
    與駿林公司之債務，並於上開3次時、地至歌林公司向被害
    人乙○○催討債務一情，惟矢口否認有何恐嚇危害安全之犯
    行，辯稱：伊並未以「如果乙○○再避不見面的話，會用他
    的處理方式來處理」等詞恐嚇云云。經查：
  (一)被告受威斯捷公司之託處理威斯捷公司與駿林公司之債務
      ，並於98年1月18日下午2時30分許至被害人乙○○住處，
      乃留下「乙○○先生您好！本人有些威斯捷科技的應收帳
      款需向您請教，可否請您祕書古小姐安排見面對帳，不便
      之處請體諒」等語字條予該住處之保全人員交予被害人乙○○，復於同年1月23日下午1時40分許前往歌林公司，要
      求與被害人乙○○見面，惟被害人乙○○未在歌林公司，
      由歌林公司之法務課長丁○○處理，又於同年2月6日下午
      2 、3時許，至歌林公司，由歌林公司總管理處本部長丙○○處理之事實，業據被害人乙○○、證人丁○○、丙○○於本院審理中證述明確，並有證人丁○○製作之報告一
      份、本票一紙、被告手寫字條一紙、威斯捷公司致歌林公
      司書函一紙(見偵卷第19-25頁)、98年1月18日之被害人住
      處監視錄影資料擷取畫面一張、同年1月23日歌林公司監
      視錄影資料擷取畫面3張(見偵卷第33-3 4頁)在卷可稽，
      被告亦於警訊、偵查及本院準備程序及審理中供承不諱，
      應堪信為真實。
  (二)被告雖以前詞置辯，惟查，被害人乙○○於本院審理中證
      稱：丙○○告知被告於98年2月6日到歌林公司找伊時，要
      求丙○○轉告伊「如果再不出面的話，會用他的方式來處
      理」，伊聽了很恐懼等語，核與證人丙○○於本院審理中
      證稱：被告於98年2月6日下午2、3時許至歌林公司，向伊
      表達係代表威斯捷公司來收取帳款，但伊有說歌林公司已
      進入重整，只能依法處理，被告表達希望總經理乙○○在
      過年前能出面處理，並於要離開前，要伊轉告總經理乙○○「如果再不出面的話，會用他的方式來處理」，伊隔日
      有向總經理報告等語相符，足認被告確有向證人丙○○告
      以「如果再不出面的話，會用他的方式來處理」等語，並
      要求丙○○轉告被害人乙○○，而丙○○亦確實轉達予被
      害人乙○○乙事，是被告所辯，要屬事後卸責之詞，不足
      採信。
  (三)況被告係受王淑宜委託處理威斯捷公司與駿林公司間之債
      務糾紛，被告持以催討債務者為歌林公司開立予駿林公司
      、駿林公司背書交予威斯捷公司之本票，有威斯捷公司授
      權書及本票各一紙附卷可資，亦為被告所不爭執，則被告
      卻於98年1月18日逕至被害人乙○○之住處催討債務，復
      於同年1月23日、2月6日三番二次至歌林公司催討債務，
      經證人丁○○、丙○○表示歌林公司已經進入重整程序應
      依法處理，被告仍表達要被害人乙○○出面處理，亦經證
      人丁○○、丙○○於本院審理中證述屬實，衡情，被害人
      乙○○於前開情形下，經由證人丙○○轉述被告所要告以
      之「如果再不出面的話，會用他的方式來處理」等詞，豈
      有不生畏懼之理。綜上所述，被告所辯，實為飾卸脫免之
      詞，難以採信，從而，本件事證明確，被告犯行，堪以認
      定，應依法論科。
三、核被告所為，係犯刑法第305條之恐嚇危害安全罪。爰審酌
    被告係受託處理債務，未循正當合法途徑解決威斯捷公司與
    駿林公司間之債務糾紛，竟以恐嚇之方式逼迫被害人乙○○
    出面處理，造成被害人乙○○身心產生一定程度侵害，犯後
    復否認犯行，態度不佳，兼衡以其素行、生活狀況、智識程
    度等一切情狀，量處如主文所示之刑，並諭知易科罰金之折
    算標準。公訴人雖就被告具體求處有期徒刑6月，惟本院認
    以量處如主文所示之刑為適當，公訴人之求刑，尚有過重，
    附此敘明。
據上論斷，應依刑事訴訟法第299條第1項前段，刑法第305條、
第41條第1項前段、刑法施行法第1條之1第1項、第2項前段，判
決如主文。
本案經檢察官楊展庚到庭執行職務。
中    華    民    國    99    年    2     月    26    日
                  刑事第十六庭  法  官  羅月君
上正本證明與原本無異。
如不服本判決應於收受送達後10日內向本院提出上訴書狀，並應
敘述具體理由；其未敘述上訴理由者，應於上訴期間屆滿後20日
內向本院補提理由書（均須按他造當事人之人數附繕本）「切勿
逕送上級法院」。
                                書記官  鄭淑丰
中    華    民    國    99    年    2     月    26    日
附錄本案論罪科刑法條全文
中華民國刑法第305條
（恐嚇危害安全罪）
以加害生命、身體、自由、名譽、財產之事，恐嚇他人致生危害
於安全者，處 2 年以下有期徒刑、拘役或 3 百元以下罰金。

司法院資訊處製作；財團法人民間司法改革基金會備份。
